# 合并完成日的报表编制

提问人：xinshourumen 时间：2012-05-18 19:15:50
同一控制下，A公司通过增发股份购买B公司持有的对C公司长期股权投资（100%比例），从而控股合并C公司，C公司办理股权工商变更登记日为 2012 年 3 月 20 日，截止 2012 年 3 月 31 日，A公司股份增发暂未完成。 请问： 1 、合并完成日应为哪一天？ 2 、如果合并完成日为月中，如何编制合并日报表（企业无法结账）？如果月末编制合并报表的话，则合并完成日至报表日期间的损益、权益变化如何考虑？

回答人：chenyiwei
回复 xinshourumen 的帖子
1 、购买日应根据股权转让合同的条款确定。如果在股份增发完成之前，股权转让事实上并未生效，A公司并未就其所取得的（法律上作为股东的）C公司 100 ％股权享有相应股东权利和承担股东义务的，则不能视作合并交易已经完成。如果虽然增发尚未完成，但股权转让已经生效，A已经可以控制C的财务和经营决策并开始享有相应收益的，则可以认为已经取得了对C的控制权。
2 、实务中，对于购买日或者合并日为月度中间（非结帐日）的情形，一般取距其最近的一个月末结帐日的财务数据来模拟合并日或购买日的财务状况，但应考虑该月末结帐日和实际购买日（或合并日）之间是否发生过影响重大的净资产变动，如有应当对此单独进行调整。

提问人：qjr1124 时间：2012-07-06 18:22:35
回复 chenyiwei 的帖子
"一般取距其最近的一个月末结帐日的财务数据来模拟合并日或购买日的财务状况"
目前是这么操作的. 那么实质上合并日与会计处理日还是有不同,实际业务中.

回答人：chenyiwei
这是难免的，关键看这两者之间的差异是否足够小，因而基于重要性原则可以接受，不会对被审计财务报表产生重大影响。